臺灣苗栗地方法院刑事判決　　　　　　　 94年度易字第423號
公　訴　人　臺灣苗栗地方法院檢察署檢察官
被　　　告　甲○○
上列被告因毒品危害防制條例案件，經檢察官提起公訴（93年度
毒偵字第1601號、94年度偵字第526 號、94年度偵字第540 號）
，本院判決如下：
    主  文
甲○○連續施用第2 級毒品，累犯，處有期徒刑玖月。扣案之安
非他命壹包（含袋重零點參公克）、標示MA(+) 白粉壹包（淨重
零點壹伍公克，空包裝重零點貳壹公克）內之安非他命成分均沒
收銷燬之；另扣案之安非他命吸食器壹組、吸食管壹支、分裝管
貳支、分裝袋伍拾只均沒收。
    事  實
一、甲○○有下列構成累犯之前科紀錄：曾於民國（下同）89
    年1 月20日，因違反毒品危害防制條例案件，經本院以88年
    度易字第987 號判處有期徒刑6 月，於89年4 月20日判決確
    定，刑期自90年6 月28日起算。復於90年8 月27日，因違
    反毒品危害防制條例案件，經本院以90年度易字第438 號判
    處有期徒刑8 月，於90年9 月24日判決確定。嗣上開兩案件
    接續執行，均於91年8月3日因縮刑期滿執行完畢。
二、甲○○又曾於88年2 月間，因1 犯施用毒品案件，經本院裁
    定送觀察、勒戒後，因認無繼續施用毒品傾向，由台灣苗栗
    地方法院檢察署檢察官於88年3 月19日以88年度偵緝字第90
    號為不起訴處分確定。甲○○又曾於88年9 月間，因2 犯施
    用毒品案件，經本院裁定送觀察、勒戒後，因認有繼續施用
    毒品傾向，除由本院裁定令入戒治處所施以強制戒治，於88
    年9 月30日入台灣台中戒治所執行，於89年8 月11日停止戒
    治出所，並於90年1 月2 日保護管束期滿執行完畢，至刑事
    部分，則由本院於89年1 月20日以88年度易字第987 號判處
    有期徒刑6 月，並於89年4 月20日判決確定。
三、詎甲○○猶不知悔改，於上開強制戒治期滿執行完畢後，5
    年內復基於施用第2 級毒品安非他命之概括犯意，自93年初
    某日起，至94年2 月4 日下午1 時30分許前4 日內某時止（
    按警方係於當日下午1 時30分許，對甲○○執行搜索後加以
    逮捕，甲○○自不可能在被逮捕後仍有施用安非他命之行為
    ，故公訴人認為甲○○係於當日下午5 時30分前4 日內某時
    施用安非他命，自有未洽，時間應予以更正），連續在其苗
    栗縣苗栗市○○街66號（起訴書誤載為68號）2 樓租屋處，
    以將安非他命置於吸食器內，以下火燒烤吸食其產生氣體方
    式，非法施用第2 級毒品安非他命多次。嗣分別於下列時、
    地，為警查獲：
（一）苗栗縣警察局竹南分局竹南派出所員警，於93年1 月28日
      晚上10時許，前往苗栗縣竹南鎮新南里9 鄰五谷王45號，
      追查通緝犯李青龍時，將在場之甲○○帶回派出所採尿送
      驗，結果發現其尿液確呈有甲基安非他命陽性反應。
（二）苗栗縣警察局苗栗分局刑事組員警持本院核發之搜索票，
      於94年2 月4 日下午1 時30分許，至苗栗縣苗栗市○○街
      66號2 樓租屋處搜索，除當場在甲○○身上扣得安非他命
      1 包（含袋重0.3 公克），及在房間內扣得白粉10公克（
      其中標示MA(+) 白粉1 包內含有安非他命及第3 級毒品FL
      UNITRAZEPAM 成分，淨重0.15公克，空包裝重0.21公克，
      另標示HR(-)5包，均未有法定毒品成分，合計淨重8.25公
      克）、安非他命吸食器1 組、吸食管1 支、分裝管2 支、
      分裝袋50只（此外另尚扣得與施用安非他命無涉之瓷缽1
      只、茶葉盒1 只、鐵盒1 只，及鐵盒內之打火機2 個）外
      ，並將甲○○帶回刑事組採尿送驗，結果發現其尿液仍呈
      有甲基安非他命陽性反應。
四、案經苗栗縣警察局竹南分局及苗栗分局報請台灣苗栗地方法
    院檢察署檢察官偵查起訴。
    理  由
一、右揭事實，業據被告甲○○於本院審理時供承不諱，而其尿
    液經警第1 次採集送請檢驗結果，確呈有甲基安非他命陽性
    ，有苗栗縣警察局竹南分局偵辦煙毒麻藥案件尿液鑑驗代碼
    對照表、苗栗縣衛生局93年2 月6 日苗衛檢字第0930001599
    號煙毒尿液檢驗成績書等影本各1 紙在卷足憑（參見93年度
    毒偵字第1601號偵查卷第28頁、第29頁），又該次採集之尿
    液經警改送憲兵司令部刑事鑑識中心，依酵素免疫分析法（
    EM IT）， 液相萃取（溶劑萃取）前處理法、氣相層析質譜
    分析法（GC/MS）複 驗結果，確仍呈有甲基安非他命反應，
    此亦有該中心93年12月6 日（93）安鑑字第00266 號鑑驗通
    知書及濫用藥物尿液檢驗檢體監管紀錄表等影本各1 紙在卷
    足稽（參見93年度毒偵字第1601號偵查卷第30頁、第31頁）
    。又被告甲○○之尿液，經警第2 次採集送請檢驗結果，亦
    呈有甲基安非他命陽性反應，有苗栗縣警察局苗栗分局94年
    查獲毒品案件犯嫌尿液檢體編號登記簿、中山醫學大學附設
    醫院藥物濫用檢測中心94年2 月24日檢驗報告等影本各1 紙
    在卷足憑（參見94年度偵字第526 號偵查卷第63頁、第64頁
    ）。此外，復有被告甲○○所有之安非他命1 包（含袋重0.
    3 公克），及標示MA(+) 內含安非他命及第3 級毒品FLUNIT
    RAZEPAM 成分之白粉1 包（淨重0.15公克，空包裝重0.21公
    克）、安非他命吸食器1 組、吸食管1 支、分裝管2 支、分
    裝袋50只，扣案足資佐證，是被告甲○○自白其有連續施用
    第2 級毒品安非他命之犯行，應堪信為真實。
二、被告甲○○又曾於88年2 月間，因1 犯施用毒品案件，經本
    院裁定送觀察、勒戒後，因認無繼續施用毒品傾向，由台灣
    苗栗地方法院檢察署檢察官於88年3 月19日以88年度偵緝字
    第90號為不起訴處分確定。被告甲○○又曾於88年9 月間，
    因2 犯施用毒品案件，經本院裁定送觀察、勒戒後，因認有
    繼續施用毒品傾向，除由本院裁定令入戒治處所施以強制戒
    治，於88年9 月30日入台灣台中戒治所執行，於89年8 月11
    日停止戒治出所，並於90年1 月2 日保護管束期滿執行完畢
    ，此分別有刑案資料查註紀錄表、台灣高等法院被告前案紀
    錄表、本院88年度易字第987 號刑事判決、90年度易字第43
    8 號刑事判決等在卷足憑。事證明確，被告甲○○於上開強
    制戒治期滿執行完畢後，5 年內再犯施用毒品之犯行，洵堪
    認定。
三、核被告甲○○所為，係犯毒品危害防制條例第10條第2 項之
    施用第2 級毒品罪。其非法持有安非他命之低度行為，應為
    施用之高度行為所吸收，不另論罪。被告甲○○先後多次施
    用安非他命之犯行，時間緊接，所犯罪名之構成要件相同，
    顯係基於概括之犯意而為，應依連續犯之規定論以1 罪，並
    依法加重其刑。查被告甲○○曾於89年1 月20日，因違反毒
    品危害防制條例案件，經本院以88年度易字第987 號判處有
    期徒刑6 月，於89年4 月20日判決確定，刑期自90年6 月28
    日起算；復於90 年8月27日，因違反毒品危害防制條例案件
    ，經本院以90年度易字第438 號判處有期徒刑8 月，於90年
    9 月24日判決確定；嗣上開兩案件接續執行，均於91年8 月
    3 日因縮刑期滿執行完畢，有上開前科表在卷足憑，5 年內
    再犯本件有期徒刑以上刑之罪，為累犯，應依刑法第47條之
    規定，遞加重其刑。爰審酌被告甲○○一再非法施用毒品，
    理應重罰，惟念其所犯僅戕害個人身心健康，犯罪手法平和
    ，及犯後能坦白承認等一切情狀，本院並參酌檢察官之具體
    求刑，量處被告甲○○如主文所示之刑，以資懲儆。
四、至扣案之安非他命1 包（含袋重0.3 公克）、標示MA(+) 白
    粉1 包（淨重0.15公克，空包裝重0.21公克）內之安非他命
    成分，均係第2 級毒品，應依毒品危害防制條例第18條第1
    項前段之規定，宣告沒收銷燬之；另扣案之安非他命吸食器
    1 組、吸食管1 支、分裝管2 支、分裝袋50只，均係被告甲
    ○○所有，供其施用安非他命所用之物，應依刑法第38條第
    1 項第2 款之規定，予以宣告沒收。又扣案之瓷缽1 只、茶
    葉盒1 只、鐵盒1 只，及鐵盒內之打火機2 個（漏未列在扣
    押物品清單內），被告甲○○否認供施用安非他命之用，且
    無證據證明被告甲○○有利用上開物品施用安非他命，故本
    院對上開扣案物品，不另為沒收之諭知，附此敘明。
據上論斷，應依刑事訴訟法第273 條之1 第1 項、第299 條第1
項前段，毒品危害防制條例第10條第2 項、第18條第1 項前段，
刑法第11條前段、第56條、第47條、第38條第1 項第2 款，判決
如主文。
本案經檢察官黃智勇到庭執行職務。
中　　華　　民　　國　　94　　年　　7　　月　　22　　日
                  刑事第二庭    法　官　柳章峰
以上正本與原本無異。
如不服本判決應於送達後10日內向本院提出上訴狀（須附繕本）
。
中　　華　　民　　國　　94　　年　　7　　月　　22　　日
   　　                     　　書記官　歐明秀
附錄法條：
毒品危害防制條例第10條第2項
施用第2級毒品者，處3年以下有期徒刑。
毒品危害防制條例第18條
查獲之第1、2級毒品及專供製造或施用第1、2級毒品之器具，不
問屬於犯人與否，均沒收銷燬之；查獲之第3、4級毒品及製造或
施用毒品之器具，無正當理由而擅自持有者，均沒入銷燬之。但
合於醫藥、研究或訓練之用者，得不予銷燬。
前項合於醫藥、研究或訓練用毒品或器具之管理辦法，由法務部
會同行政院衛生署定之。
